【裁判字號】    89,訴,1397
【裁判日期】    891229
【裁判案由】    毒品危害防制條例
【裁判全文】
臺灣臺北地方法院刑事判決                        八十九年度訴字第一三九七號
    公  訴  人  臺灣臺北地方法院檢察署檢察官
    被      告  甲○○
右列被告因違反毒品危害防制條例案件，經檢察官提起公訴（八十九年度偵字第二二
一四號），本院判決如左：
    主  文
甲○○轉讓第二級毒品，累犯，處有期徒刑捌月。
    事  實
一、甲○○前於民國八十年間因竊盜案件，經台灣板橋地方法院於八十年二月二十七
    日以八十年度易字第六七七號判處有期徒刑九月，緩刑四年確定，於八十一年八
    月二十七日撤銷緩刑，八十二年四月二十三日入監執行，刑期起算日期為八十二
    年七月十七日，指揮書執畢日期為八十三年四月十四日，復接續執行偽造有價證
    券案件（於八十二年十一月二日經本院以八十二年度訴字第二二四五號判處有期
    徒刑三年確定），於八十四年三月八日假釋出監，八十四年間又因違反麻醉藥品
    管理條例案件，經本院於八十五年一月二十三日以八十五年度易字第二一０號判
    處有期徒刑六月確定，再於八十五年十二月二十日入監執行，刑期起算日期為八
    十五年三月二十六日，指揮書執畢日期為八十五年九月二十五日，復接續執行上
    揭偽造有價證券案件，刑期起算日期為八十五年九月二十六日，指揮書執畢日期
    為八十七年九月二十六日，八十六年十二月三日假釋出監，八十七年八月七日假
    釋期滿，未經撤銷假釋而以執行完畢論。詎猶不知悔改，於八十九年一月十三日
    ，在台北市○○街二０三巷六弄二十三號，無償轉讓其原為吸食之用而持有之第
    二級毒品安非他命（約０．二公克）予成年人乙○○吸用（涉犯毒品罪，另行偵
    辦）。嗣於八十九年一月十三日下午四時許，在上址，經警查獲，並扣得甲○○
    所有供施用之安非他命（淨重０．三公克）及吸食器三個。
二、案經台北市政府警察局文山第二分局報請台灣台北地方法院檢察署檢察官偵查起
    訴。
    理  由
一、訊據被告甲○○矢口否認有何轉讓第二級毒品之犯行，辯稱：當時乙○○有出錢
    ，其也有出錢，所以在警局才說有給乙○○（安非他命）云云。惟查，右揭事實
    ，迭據被告於警訊及偵審中自白不諱（見偵查卷第九頁背面、第四十二頁背面及
    四十三頁，本院八十九年十一月八日筆錄），並有扣案之安非他命（淨重０．三
    公克）及吸食器三個足資佐證，又上開安非他命扣案物，經台北市政府警察局文
    山第二分局初步鑑驗係安非他命，有鑑驗報告單一紙附卷可稽，足認被告上開自
    白確與事實相符，被告於事後翻異前詞，顯係卸飾之詞，殊無可採。至乙○○經
    本院傳拘無著，無法訊問之，附此敘明。本件事證明確，被告犯行堪予認定。
二、核被告所為，係犯毒品危害防制條例第八條第二項之轉讓第二級毒品罪。被告非
    法持有安非他命之低度行為，為非法轉讓之高度行為所吸收，不另論處。又被告
    前於八十年間因竊盜案件，經台灣板橋地方法院於八十年二月二十七日以八十年
    度易字第六七七號判處有期徒刑九月，緩刑四年確定，於八十一年八月二十七日
    撤銷緩刑，八十二年四月二十三日入監執行，刑期起算日期為八十二年七月十七
    日，指揮書執畢日期為八十三年四月十四日，復接續執行偽造有價證券案件（於
    八十二年十一月二日經本院以八十二年度訴字第二二四五號判處有期徒刑三年確
    定），於八十四年三月八日假釋出監，八十四年間又因違反麻醉藥品管理條例案
    件，經本院於八十五年一月二十三日以八十五年度易字第二一０號判處有期徒刑
    六月確定，再於八十五年十二月二十日入監執行，刑期起算日期為八十五年三月
    二十六日，指揮書執畢日期為八十五年九月二十五日，復接續執行上揭偽造有價
    證券案件，刑期起算日期為八十五年九月二十六日，指揮書執畢日期為八十七年
    九月二十六日，八十六年十二月三日假釋出監，於八十七年八月七日縮刑期滿執
    行完畢，有台灣高等法院檢察署刑案紀錄簡覆表在卷可按，其五年以內再犯有期
    徒刑以上之本件之罪，為累犯，應依法加重其刑。爰審酌被告犯罪之動機、目的
    、手段，轉讓第二級毒品供他人吸用，將助長毒品之流通，對他人身體健康及社
    會秩序危害甚鉅，惟轉讓安非他命之數量與次數尚少，及犯罪後態度等一切情狀
    ，量處如主文所示之刑。至前開扣案之安非他命（淨重０‧三公克）及吸食器三
    個，雖屬被告所有，業據其供明在卷，惟均僅係證明被告前揭犯行之證據，並非
    供被告犯本件轉讓第二級毒品罪之用，基於主從刑不分之原則，應於被告施用安
    非他命之案件中為沒收及銷燬之處理【上開安非他命（淨重０‧三公克）已另案
    經本院沒收銷燬，吸食器三個亦經台灣台北地方法院檢察署檢察官命令銷毀，此
    經本院調閱相關卷宗核閱無訛，並有本院八十九年度聲字第七四四號裁定一紙、
    台灣台北地方法院檢察署檢察官扣押（沒收）物品處分命令二紙附卷可稽】，爰
    不宣告沒收（銷燬），併此敘明。
據上論斷，應依刑事訴訟法第二百九十九條第一項前段，毒品危害防制條例第八條第
二項，刑法第十一條前段、第四十七條，判決如主文。
本案經檢察官繆卓然到庭執行職務。
中      華      民      國    八十九    年    十二      月    二十九    日
        臺灣臺北地方法院刑事第七庭
                                        法  官  蕭  清  清
右正本證明與原本無異。
如不服本判決，應於判決送達後十日內，向本院提出上訴狀。
                                        書記官  劉  麗  英
中      華      民      國     九十     年     一       月    二十九    日
附錄本案論罪科刑法條全文
毒品危害防制條例第八條第二項
轉讓第二級毒品者，處六月以上五年以下有期徒刑，得併科新臺幣七十萬元以下罰
金。


司法院資訊處製作；財團法人民間司法改革基金會備份。
